臺灣高等法院高雄分院刑事判決　　　　　　　　　　九十年度上易字第二一七五號
　　上訴人
　　即被告　　丙○○
右上訴人因詐欺等案件，不服臺灣高雄地方法院九十年度訴字第一三九號中華民國九
十年九月十七日第一審判決（起訴案號：臺灣高雄地方法院檢察署八十八年度偵字第
二九八六八號），提起上訴，本院判決如左：
    主  文
上訴駁回。
丙○○緩刑貳年。
    事  實
一、丙○○、徐志強（嗣到案後另結）、安寶隆（已判決確定）三人，共同基於為自
    己不法所有之意圖及行使偽造身分證之犯意聯絡，於民國八十八年十二月七日下
    午三時四十五分許，在高雄市三民區○○○路二號羅馬假期泡沫紅茶店，持經不
    詳姓名年籍之人所偽造「甲○○」、「乙○○」之身份證（內含偽造之公印文）
    各一張及偽造之印章各一顆，由徐志強冒充「甲○○」之名，安寶隆冒充「乙○○」之名，經由丙○○之引介，向丁○○所任職之奇異融資股份有限公司（下稱
    奇異公司），佯稱購車急需貸款為詞，辦理汽車貸款。嗣經丁○○事先於接獲丙○○傳真之上開偽造身分證之資料，發覺該「甲○○」之身分證與其同事甲○○
    相似，經詢問甲○○本人後知其被冒用，遂報警事先埋伏，於丙○○、徐志強、
    安寶隆三人於前揭時間行使上開偽造之身分證，準備簽署貸款契約時，為警於同
    日下午四時十五分查獲，並扣押該偽造之身份證二張及印章二顆，致冒貸未得逞
    ，而行使偽造身分證則足生損害於甲○○、李伍栓及奇異公司。
二、案經高雄市政府警察局三民第一分局移送臺灣高雄地方法院檢察署檢察官偵查起
    訴。
    理  由
一、訊之上訴人丙○○固坦承有於前揭時地被查獲之事實，惟矢口否認有何偽造特種
    文書、詐欺未遂之犯行，辯稱：「是陳先生來跟我買車貸款，他先約我在漫畫王
    那裡對保，在漫畫王我有碰到陳先生、徐志強與安寶隆，陳先生的意思是要介紹
    徐志強與安寶隆讓我認識，說他們要買車，後來又叫我到羅馬假期泡沫紅茶店去
    對保，徐志強與安寶隆就先到紅茶店，我再過去，跟他們打聲招呼我就到門口等
    丁○○，我不確定誰把身分證拿出來的，後來丁○○來了就照程序進行，徐志強
  與安寶隆就在契約上簽名，但我不知道誰先簽名的」等語。惟查：右揭事實，業
    據被害人甲○○及證人丁○○於警訊中指訴明確，而證人即奇異公司承辦人員丁○○陳稱：「（問：目前任職？當時情形？）我目前在電訊公司上班，當時我在
    奇異融資公司上班，當初是丙○○提供甲○○、乙○○的身分證影本及電話，他
    是傳真給我，我發覺跟我同事甲○○的資料很像，我便去報警」、「（問：妳是
    否知道有『陳先生』這個人？）我不知道是否有『陳先生』這個人，我跟丙○○
    接洽過二次，不知道有『陳先生』這個人」等語（參原審卷第三十八頁、第四十
    九頁），而被害人甲○○及證人丁○○與上訴人丙○○間並無怨隙，難認會故意
    設詞誣陷，所為證述情節尚堪採信。又上訴人丙○○所行使之甲○○、乙○○之
    國民身分證，其紙張、油墨、印版（含公印文）、膠膜及鋼印，均與樣本不符，
    均係偽造等情，有法務部調查局九十年七月二十四日（九○）陸二字第九○○四
    三七二九號鑑定通知書附卷可按，此外，復有印章二顆、身分證二張扣案可資佐
    証，事証明確，上訴人丙○○所辯顯係飾卸之詞，不足採信，其犯行已堪認定。
二、核上訴人丙○○所為，係犯刑法第第二百十六條行使第二百十二條之特種文書（
    身分證）罪，及同法第三百三十九條第三項、第一項之詐欺取財未遂罪。上訴人
    丙○○所犯上開二罪名間，有方法結果之牽連關係，為牽連犯，應從一重之詐欺
    取財未遂罪處斷。上訴人丙○○與被告安寶隆、徐志強間，有犯意聯絡及行為分
    擔，均為共同正犯。
三、原審因而依刑法第二十八條、第二百十六條、第二百十二條、第三百三十九條第
    三項、第一項、第五十五條、第二條第一項前段、第四十一條第一項、第二百十
    九條，罰金罰鍰提高標準條例第一條前段、第二條規定，並審酌上訴人丙○○犯
    罪之動機、目的、手段，及其犯罪後之態度等一切情狀，量處有期徒刑四月，並
    並諭知如易科罰金以三百元折算一日。並說明扣案偽造之身分證二張，非上訴人
    丙○○所有，依法不得沒收；惟偽造之公印文（在偽造之甲○○、乙○○之身分
    證內）二枚及印章二顆，不問屬於犯人與否，爰依刑法第二百十九條之規定宣告
    沒收之理由。經核原判決認事用法均無不合，量刑亦屬適當，上訴人丙○○上訴
    否認犯罪，為無理由，應予駁回。
四、又上訴人丙○○於八十二年間雖因侵占罪，曾受有期徒刑以上刑之宣告並諭知緩
    刑三年，而經緩刑期滿未被撤銷，其刑之宣告失其效力，與未曾受有期徒刑以上
    刑之宣告同，其係因一時失慮，致罹刑典，因其在汽車公司任職，為業績才介紹
    購車貸款業務，並非實行冒名貸款行為及行使偽造身分證之人，情節較輕，其經
    此次偵審程序及判刑之宣告，應知警惕而無再犯之虞，因認其所宣告之刑以暫不
    執行為適當，爰併宣告緩刑二年，以啟自新。
據上論結，應依刑事訴訟法第三百六十八條、第三百七十一條、刑法第七十四條第一
款，判決如主文。
本案經檢察官陳國全到庭執行職務。
中    華    民      國       九十一     年      一      月     二十九   日
                              臺灣高等法院高雄分院刑事第八庭
                              臺灣高等法院高雄分院刑事第八庭
                                  審判長法官  郭雅美
                                        法官  洪兆隆
                                        法官  張盛喜
右正本證明與原本無異。
不得上訴。
                                      書記官  魏文常
中    華    民      國       九十一     年      一      月     三十一   日
附錄：本判決論罪科刑法條：
刑法第二百十六條、第二百十二條、第三百三十九條第三項、第一項。
中華民國刑法第二百一十六條
 (行使偽造變造或登載不實之文書罪)
行使第二百十條至第二百十五條之文書者，依偽造、變造文書或登載不實事項或使登
載不實事項之規定處斷。
中華民國刑法第二百一十二條
 (偽造變造特種文書罪)
偽造、變造護照、旅券、免許證、特許證及關於品行、能力服務或其他相類之證書、
介紹書，足以生損害於公眾或他人者，處一年以下有期徒刑、拘役或三百元以下罰金
。
中華民國刑法第三百三十九條
 (普通詐欺罪)
意圖為自己或第三人不法之所有，以詐術使人將本人或第三人之物交付者，處五年以
下有期徒刑、拘役或科或併科一千元以下罰金。
以前項方法得財產上不法之利益或使第三人得之者，亦同。
前二項之未遂犯罰之。
                                                                  Ａ
